臺灣高雄地方法院刑事判決　　　　　　　　　　　　九十三年度簡上字第四九四號
　　上　訴　人　臺灣高雄地方法院檢察署檢察官
　　被　　　告　乙○○
　　　　　　　　丙○○
右上訴人因被告等違反電子遊戲場業管理條例案件，不服本院高雄簡易庭中華民國九
十三年六月二十四日九十三年度簡字第二九四二號第一審簡易判決（聲請簡易判決處
刑書案號：臺灣高雄地方法院檢察署九十三年度偵字第七三七五號），提起上訴，本
院管轄之第二審合議庭判決如左：
    主      文
上訴駁回。
    事實及理由
一、本案經本院審理結果，認第一審簡易判決之認事用法及量刑均無不當，應予維持
  ，並引用如附件第一審簡易判決書（含聲請簡易判決處刑書）記載之事實、證據
    及理由，另補充理由如下：
  (一)訊據被告等均矢口否認有何違法經營電子遊戲場業之犯行，均辯稱係被告乙○○
    欲向被告丙○○購買扣案之電子遊戲機「劍龍」而暫時擺置該處試玩，其等並無
    供不特定人投幣打玩之經營行為云云。惟查：
  1.扣案之「劍龍」一台係被告丙○○所組裝並放置於高雄市○○區○○路三十一號
    之三之投幣式電子遊戲機，為警查獲時有插電使用，內有新臺幣（下同）十元硬
    幣五十枚，且使用之電源係由被告乙○○承租之同路三十一號之一所接出等情，
    為被告等於警詢及偵訊時自白不諱，復有高雄市政府聯合稽查紀錄表、高雄市政
    府警察局鹽埕分局搜索扣押筆錄、扣押物品目錄表各一份附卷可稽，自堪認定。
  2.被告乙○○於警詢時明確供稱扣案之電子遊戲機「劍龍」係供不特定人投十元硬
    幣打玩，其內之硬幣均由被告丙○○收取等語（警卷第二頁），佐以扣案之電子
    遊戲機「劍龍」為警查獲時，機台有上鎖且其內有十元硬幣五十枚等情，足徵被
    告乙○○之前揭供詞與事實相符，堪予採信。被告丙○○固辯稱扣案之機台係供
    被告乙○○試玩，其並未在機台上裝置鎖頭云云，惟扣案機台既係被告丙○○所
    有，如未得其同意，他人顯無擅自在機台上裝置鎖頭之可能，又如僅供免費試玩
    ，自無再予裝設鎖頭，且被告乙○○須投幣始能打玩之必要，足見被告丙○○上
    開所辯，顯與客觀事證及一般經驗法則不符，難予採信。
  3.被告乙○○辯稱扣案之電子遊戲機「劍龍」係當地流浪漢自行插電打玩而與其無
    關云云，惟該機台係放置於高雄市○○區○○路三十一號之三，其電源由被告乙
    ○○承租之同路三十一號之一所接出等情，已如前述，如該機台插電使用前未先
    徵得被告乙○○之同意，其豈願任由流浪漢擅自插電打玩而自行負擔電費？又其
    於本院審理時翻異前詞，辯稱上開機台並未插電云云，惟其迭於警詢及偵訊時坦
    承該機台有插電等語，核與高雄市政府聯合稽查紀錄表之記載相符，復有十元硬
    幣五十枚扣案可稽，足見前揭所辯，顯係事後卸責之詞，難予採信。則扣案機台
    應經被告乙○○之同意而連接其租屋處之電源供人投幣打玩一情，亦堪認定。
  4.至被告乙○○於本院審理時聲請傳喚證人蔡天來、董厚德、曾秀滿、王淑貞、蔡
    寶川及林美戀等人，惟被告乙○○於警詢、偵訊、原審及本院行準備程序時均未
    聲請傳喚各該證人，竟遲至本院審理時始首度提出此一對己有利之主張，復未說
    明有何傳訊證人之必要，再觀諸被告乙○○提出之證人名單所載，各該證人均有
    固定之居住處所，顯與被告丙○○於本院審理時供稱其將扣案之電子遊戲機「劍
    龍」搬至高雄市○○區○○路三十一號之三時，僅有一名穿著髒亂之流浪漢在場
    等語不符（本院卷第六二頁），則縱傳喚各該證人亦不足為有利於被告乙○○之
    認定，本院自無再予傳訊之必要，併予敘明。
  (二)綜上，被告等之前揭辯詞，均係事後卸責之詞，不足採信，其等確有共同違法經
    營電子遊戲場業之犯行，洵堪認定，本件事證已臻明確，應依法論科。
二、上訴意旨認被告等矢口否認前揭犯行，犯後態度不佳，且被告乙○○前於民國九
    十一年間甫因詐欺案件，經法院判處有期徒刑二年六月確定，竟不知警惕而再犯
    本罪，堪認原審量刑過輕等語，固非無見。惟查，被告等為警查獲之電子遊戲機
    僅有一台，擺設期間尚短，所得利益甚微，且被告丙○○從無前科，此有臺灣高
    等法院被告全國前案紀錄表一份可稽，足見素行尚佳，則原審既已審酌上開各節
    而判處被告乙○○拘役二十五日，判處被告丙○○拘役二十日，並均諭知以三百
    元折算一日之易科罰金折算標準，其行使刑罰裁量權顯無違法或不當之處。從而
    ，上訴意旨指摘原判決量刑過輕，請求撤銷原判決，改諭知較重之刑，為無理由
    ，應予駁回。
據上論斷，應依刑事訴訟法第四百五十五條之一第一項、第三項、第三百六十八條、
第三百七十三條，判決如主文。
本案經檢察官甲○○到庭執行職務。
中      華      民      國    九十三    年      十      月     十九     日
                                    臺灣高雄地方法院刑事第十一庭
                                        審判長法  官    徐美麗
                                              法  官    高增泓
                                              法  官    鄭詠仁
右正本證明與原本無異。
不得上訴。
                                              書記官    蔡妮君
中      華      民      國    九十三    年      十      月     十九     日
附錄法條：
電子遊戲場業管理條例第十五條
未依本條例規定辦理營利事業登記者，不得經營電子遊戲場業。
電子遊戲場業管理條例第二十二條
違反第十五條規定者，處行為人一年以下有期徒刑、拘役或科或併科新臺幣五十萬元
以上二百五十萬元以下罰金。
